臺灣臺中地方法院刑事判決　　　　　　　96年度易字第2137號
公　訴　人　臺灣臺中地方法院檢察署檢察官
被　　　告　丙○○
上列被告因詐欺案件，經檢察官提起公訴（96年度偵字第6066號
），本院判決如下：
    主  文
丙○○幫助犯詐欺取財罪，累犯，處有期徒刑肆月，減為有期徒
刑貳月，如易科罰金，以新臺幣壹仟元折算壹日。
    事  實
丙○○曾因違反肅清煙毒條例案件，經法院判處有期徒刑3 年8
月確定，於民國94年5 月5 日縮刑期滿執行完畢。其明知將行動
電話門號隨意交給他人，可能供他人作為犯罪使用，仍於95年8
月17日基於幫助詐欺集團犯罪之不確定故意，至中華電信股份有
限公司三重服務中心申辦門號0000000000號行動電話門號後，旋
即將SIM 卡交給蘇姓友人抵償新臺幣（以下同）3,100 元債務。
該人及所屬之詐騙集團取得丙○○上開門號後，於95年9 月1 日
中午12時許，以該0000000000號門號致電予甲○○，假冒係甲○
○之長官，欲向其借貸為由，致使甲○○陷於錯誤，而於同日依
指示匯款50,000元至乙○○（業經本院先行審結）在臺灣銀行大
雅分行（以下簡稱臺銀大雅分行）所開立之000000000000號帳戶
內，迨甲○○發覺有異始知受騙，向警方報案而查獲。
    理  由
一、認定犯罪事實所憑之證據及理由
  (一)被告丙○○坦承於95年8 月17日將其申辦之門號0000000000
    號行動電話SIM 卡交給蘇姓友人抵償債務3,100 元之事實。
  (二)被告丙○○之上開行動電話門號為不詳姓名、年籍之人充作
    向甲○○詐欺取財使用之事實，有內政部警政署反詐騙案件
    紀錄表、被告申請上開行動電話門號之申請書影本各1 份在
    卷可稽，足見被告上揭行動電話門號確實為姓名、年籍不詳
    之人用以作為詐欺取財之工具。
二、對被告辯解之判斷：
    被告矢口否認有何犯行，辯稱：伊是被騙的，不知會被用作
    詐欺取財之犯罪工具云云。然目前社會上利用行動電話詐騙
    他人財物之犯罪層出不窮，且該等犯罪，多數係利用人頭申
    請之門號作為犯罪工具，以掩飾該實際行為人之身分，此早
    經媒體廣為披載，而現今申請行動電話門號甚為簡便，倘非
    具有不法意圖，豈有以抵債之方式取得他人門號使用之必要
    ，被告係成年且智力成熟之人，對此應知之甚詳，竟因積欠
    蘇姓男子債務，為求抵償債務，而甘冒他人可能受騙之風險
    ，申辦上開門號交給蘇姓男子使用，任由蘇姓男子及其所屬
    之詐騙集團用以作為詐欺取財犯罪之工具，其主觀上顯有容
    任該人利用其門號犯詐欺取財罪之不確定故意，允無疑義，
    其所辯不足採信。
三、論罪科刑之理由
  (一)被告所為係犯刑法第30條第1 項、第339 條第1 項之幫助詐
    欺取財罪。
  (二)被告幫助他人犯詐欺取財罪，爰依刑法第30條第2 項之規定
    減輕其刑。
  (三)被告曾因違反肅清煙毒條例案件，經法院判處有期徒刑3 年
    8 月確定，於94年5 月5 日縮刑期滿執行完畢，有臺灣高等
    法院被告全國前案紀錄表1 份在卷可稽，其於5 年以內故意
    再犯有期徒刑以上之本罪，為累犯，應依法加重其刑。
  (四)審酌被告犯罪之動機、目的、手段，被害人受詐騙之金額為
    50,000元，及被告犯罪後並無悔意之態度等一切情狀，量處
    如主文所示之刑。被告犯罪時間在96年4 月24日前，且所宣
    告之刑未逾有期徒刑1 年6 月，合於減刑條件，應依中華民
    國96年罪犯減刑條例第2 條第1 項第3 款之規定減為有期徒
    刑貳月，並諭知易科罰金之折算標準。
四、適用之法律
  (一)刑事訴訟法第299條第1項前段。
  (二)中華民國96年罪犯減刑條例第2 條第1 項第3 款、第7 條、
    第9 條。
  (三)刑法第30條第1 項、第339 條第1 項、第30條第2 項、第41
    條第1 項前段、第47條第1 項。
  (四)刑法施行法第1條之1。
中　　華　　民　　國　　96　　年　　7 　　月　　25　　日
                刑事第八庭  審判長法  官  林慧英
                                  法  官  簡源希
                                  法  官  陳慧珊
上正本證明與原本無異。
如不服本判決，應於判決送達後10日內向本院提出上訴狀（應附
繕本），上訴於臺灣高等法院臺中分院。
                                  書記官  施玉卿
中　　華　　民　　國　　96　　年　　7 　　月　　25　　日
【附錄本案論罪科刑法條】
刑法第339條第1項：
意圖為自己或第三人不法之所有，以詐術使人將本人或第三人之
物交付者，處5 年以下有期徒刑、拘役或科或併科1 千元以下罰
金。
